臺灣臺北地方法院刑事判決　　　　　　 96年度簡上字第208號
上　訴　人　臺灣臺北地方法院檢察署檢察官
被　　　告　甲○○
選任辯護人　徐紹鐘律師
　　　　　　莊秀銘律師
上列上訴人因被告恐嚇案件，不服本院刑事庭於民國96年4 月30
日所為96年度簡字第1055號第一審刑事簡易判決（聲請簡易判決
處刑案號：臺灣臺北地方法院檢察署96年度偵字第1533號），提
起上訴，本院管轄之第二審合議庭判決如下：
    主  文
原判決撤銷。
甲○○以加害身體、生命之事，恐嚇他人致生危害於安全，處有
期徒刑伍月，如易科罰金，以新臺幣壹仟元折算壹日，減為有期
徒刑貳月又拾伍日，如易科罰金，以新臺幣壹仟元折算壹日。扣
案無殺傷力之手槍壹枝及彈殼壹顆均沒收。
    事  實
一、甲○○於民國95年12月20日上午3 時10分許，偕同江夏法等
    友人在臺北市○○區○○街115 號2 樓統帥舞廳內飲酒尋歡
    ，因林振修亦在該處包廂內飲酒，得知甲○○來到，遂出包
    廂與甲○○、江夏法等人敬酒，詎雙方因敬酒發生口角，江
    夏法進而夥同多人毆打林振修成傷（傷害部分未據林振修告
    訴），與林振修同行之王峻智見狀乃持具殺傷力之手槍朝天
    花板擊發2 槍威嚇甲○○等人（王峻智涉嫌違反槍砲彈藥刀
    械管制條例等部分經檢察官另案偵辦），甲○○見狀乃基於
    恐嚇王峻智等人之犯意，亦持無殺傷力之手槍朝向王峻智等
    人擊發，該手槍雖無殺傷力但仍具有擊發聲響與射擊火花之
    情形，而威嚇王峻智等人生命、身體安全，嗣因與甲○○同
    桌之鍾文隆開槍擊中林振修，使林振修受傷（鍾文隆涉嫌違
    反槍砲彈藥刀械管制條例部分經檢察官另案偵辦），甲○○
    乃於毆打王峻智成傷後迅速離去現場（傷害部分未據王峻智
    告訴），嗣員警據報到場處理，並持搜索票前往甲○○位於
    臺北縣蘆洲市○○路110 巷5 號住處查獲上開甲○○所有、
    無殺傷力之手槍1 枝、彈殼1 顆。
二、案經臺北市政府警察局萬華分局移送臺灣臺北地方法院檢察
    署檢察官偵查後聲請簡易判決處刑。
    理  由
一、上揭犯罪事實，業據被告甲○○坦承不諱，而前述衝突、毆
    打、開槍等情形，與在場之證人江夏法、朱漢生、林振修、
    王峻智、鍾文隆之證述互核相符，並有監視光碟之翻攝畫面
    及勘驗筆錄在卷可稽。另扣案之槍、彈經鑑定結果，係仿BE
    RETTA 廠84型半自動手槍製造之槍枝及玩具金屬彈殼，均不
    具殺傷力，此有內政部警政署刑事警察局96年1 月30日刑鑑
    字第096008498 號槍彈鑑定書乙份在卷可佐（偵卷第160-16
    2 頁），是以綜上各情，本案事證明確，被告犯行洵堪認定
    ，應予依法論科。
二、核被告所為，係犯刑法第305 條之恐嚇危害安全罪。原審據
    以論罪科刑，固非無見，惟扣案無殺傷力之手槍1 枝、彈殼
    1 顆，為被告所有供本案犯罪所用之物，業據被告供承在卷
    （偵卷第17、21頁），原判決未予沒收，遽認與本件犯罪無
    關，尚有未當。又被告犯罪在96年4 月24日以前，合於中華
    民國96年罪犯減刑條例第2 條第1 項第3 款之規定，且無該
    條例第3 條所規定不予減刑之情形，應減其刑期2 分之1 ，
    並諭知易科罰金之折算標準，原審亦未及審酌。是上訴人提
    起上訴非無理由，自應由本院予以撤銷改判。
三、爰審酌被告因飲酒發生口角有所爭執，不思理性方式妥善解
    決，反以玩具槍恫嚇他人，自不足取，惟念其犯後業已坦承
    犯行，並斟酌其素行、智識程度等一切情狀，量處如主文所
    示之刑，並諭知易科罰金之折算標準，並依中華民國96年罪
    犯減刑條例第2 條第1 項第3 款、第7 條之規定，減其刑期
    2 分之1 ，並諭知易科罰金之折算標準。扣案之無殺傷力之
    手槍1 枝、彈殼1 顆，為被告所有供本案犯罪所用之物，前
    已述及，依刑法第38條第1 項第2 款，均予宣告沒收。
據上論斷，應依刑事訴訟法第455 條之1 第1 項、第3 項、第36
9 條第1 項前段、第364 條、第299 條第1 項前段、第450 條第
1 項，刑法第305 條、第41條第1 項前段、第38條第1 項第2 款
，刑法施行法第1 條之1 ，中華民國96年罪犯減刑條例第2 條第
1 項第3 款、第7 條、第9 條之規定，判決如主文
本案經檢察官黃紋綦到庭執行職務。
中　　華　　民　　國　　96　　年　　8 　　月　　7 　　日
　　　　　　　　　刑事第三庭  審判長法  官  黃雅芬
                                    法  官  王幸華
                                    法　官　胡宗淦
以上正本證明與原本無異。
不得上訴。
　　　　　　　　　　　　　　　　    書記官　張耀鴻
中　　華　　民　　國　　96　　年　　8 　　月　　7 　　日
附錄法條：
中華民國刑法第305條
（恐嚇危害安全罪）
以加害生命、身體、自由、名譽、財產之事，恐嚇他人致生危害
於安全者，處2年以下有期徒刑、拘役或3百元以下罰金。
